臺灣高等法院刑事判決　　　　　　　　 94年度上訴字第469號
上　訴　人
即　被　告　丙○○
選任辯護人　甲○○律師
上列上訴人因違反槍砲彈藥刀械管制條例案件，不服臺灣板橋地
方法院93年度訴字第847號，中華民國93年11月11日第一審判決
（起訴案號：臺灣板橋地方法院檢察署92年度偵字第21716號）
，提起上訴，本院判決如下：
    主  文
原判決關於違反槍砲彈藥刀械管制條例部分撤銷。
丙○○未經許可，持有具有殺傷力之可發射金屬之改造玩具空氣
長槍，處有期徒刑壹年貳月，併科罰金新臺幣萬元，罰金如易
服勞役，以新臺幣玖佰元即銀元佰元折算壹日。扣案改造玩具
空氣長槍（槍枝管制編號0000000000）壹枝、二氧化
碳鋼瓶拾貳瓶、鋼珠壹佰貳拾肆顆、鉛珠柒佰玖拾顆、使用過
鋼珠貳顆、使用過鉛珠捌顆均沒收。
    事  實
一、丙○○前因妨害秩序案件，經台灣台北地方法院於民國84年
    年7月25日以84年度易字第3232號判處罰金500元，如易服勞
    役以300元折算1日，於同年9月15日罰金繳清執行完畢。又
    因侵占案件，經同院於86年7月31日以86年易字第4303號判
    處罰金3,000元，如易服勞役以300元折算1日，於86年11月
    20日罰金繳清執行完畢。復因動產擔保交易法案件，經同院
    於89年10月23日以89年度簡字第1021號判處拘役20日，如易
    科罰金以300元折算1日，於89年12月22日易科罰金執行完畢
    。再因妨害秩序案件，經同院於92年7月21日以92年度簡字
    第2635號判處罰金3,000元，如服勞役以300元折算1日，於
    92 年10月3日罰金繳清執行完畢（不構成累犯），猶不知悔
    改。竟於92年12月3日晚間6時許，在台北市○○○路36之17
    號1樓「獅子林商業大樓」之「英雄館」模型玩具店（該店
    負責人吳勝裕，另案偵查中），以新台幣（下同）1萬9千餘
    元之代價，向姓名年籍不詳之成年男子購得機械性能良好、
    可發射金屬鋼珠而具殺傷力之改造玩具空氣長槍（槍枝管制
    編號0000000000）1支及可供該空氣長槍使用之ＣＯ２鋼瓶
    32 瓶、鋼珠1包（200百顆）、鉛珠（實際顆數不詳），而
    未經主管機關許可持有之，並自購得後每日均在台北縣三重
    市○○路○段43號3樓之9即其女友許玉芳之租屋處陽台，栓
    上小型二氧化碳鋼瓶，而以該鋼瓶內氣體為動力，對外朝道
    路安全島上其所擺放鐵罐發射鋼珠、鉛珠多次。迄92年12月
    5日晚上7時許，丙○○在上址住處陽台，另基於毀損之犯意
    ，持上開長槍朝對面即三重市○○路○段39號裕信汽車股份
    有限公司（下稱裕信公司）三重營業所汽車展示場射擊鋼珠
    、鉛珠多發，致該裕信公司所有、由該汽車營業所負責人乙
    ○○所管領之落地窗2塊及水銀燈4個（共價值約24,500元）
    因而破裂損壞（所涉毀損罪部分，業據裕信公司三重營業所
    前後任經理共同具狀撤回告訴，經原審為不受理之諭知）。
    嗣經警循線於92年12月5日晚上8時許，在台北縣三重市○○
    路○段43號3樓之9查獲丙○○，並扣得其所有上開具殺傷力
    之玩具長槍1支、供該玩具長槍使用之Ｃ０２鋼瓶32瓶、鋼
    珠124顆、鉛珠790顆、以上開玩具長槍射擊使用過之鋼珠2
    顆、鉛珠8顆。
二、案經92年12月3日擔任裕信公司三重營業所負責人即經理乙
    ○○訴由暨臺北縣政府警察局三重分局報請臺灣板橋地方法
    院檢察署檢察官偵查起訴。
    理  由
一、右揭事實，迭據被告丙○○於警詢時、偵查、原審及本院審
    理中均坦承不諱，核與告訴人裕信公司三重營業所經理乙○
    ○指述、證人許玉芳於警詢時之證述情節相符，並有射擊現
    場、裕信公司三重營業所及扣案物照片影本共37張、「英雄
    館」模型玩具店名片影本、信用卡顧客聯影本各1張、租賃
    契約書影本1份在卷可稽，復有改造玩具空氣長槍（槍枝管
    制編號0000000000）、二氧化碳鋼瓶32瓶、鋼珠124顆、鉛
    珠790顆、以上開玩具長槍射擊使用過之鋼珠2顆、鉛珠8 顆
    扣案可佐。足徵被告之自白顯與事實相符，自可採憑。又扣
    案該支改造玩具空氣長槍，經送內政部警政署刑事警察局鑑
    驗結果，認係仿來復槍外型製造之玩具空氣長槍，以小型二
    氧化碳鋼瓶內氣體為發射動力，機械性能良好，經實際試射
    ，單位面積動能分別為每平方公分24.72焦耳、23.17焦耳及
    24.33焦耳，皆已超過足以穿入人體皮肉層所得負擔之單位
    面積動能每平方公分20焦耳之標準等情，有該局出具之93年
    1月13日刑鑑字第0920235128號槍彈鑑定書影本1份在卷可稽
    ，是扣案之玩具空氣長槍1支確具殺傷力之事實，堪可認定
    。本案事證明確，被告犯行洵堪認定，應依法論科。至辯護
    人以被告所持槍枝係購自台北市○○○路獅子林大樓之模型
    玩具店，該商店係合法經營，被告主觀上應無犯罪之故意云
    云，惟該槍枝，經鑑定具殺傷力已如上述，而被告亦持之對
    道路安全島上發射多次，對該槍枝具殺傷力，不能諉為不知
    ，至其來源如何，並不影響本件罪責，併為明。
二、核被告未經許可，持有上開其他可發射金屬具殺傷力之玩具
    空氣長槍1支，所為係違反槍砲彈藥刀械管制條例第11條第4
    項未經許可持有其他可發射金屬具殺傷力之槍枝罪。又槍砲
    彈藥刀械管制條例，經於94年1月26日修正公布，原第11條
    經刪除併入第8條第4項規定「未經許可，持有、寄藏或意圖
    販賣而陳列第1項所列槍枝者，處3年以上10年以下有期徒刑
    ，併科新台幣7百萬元以下罰金」，被告行為後，上開法律
    既經修正，並提高其刑度，自以修正前之同條例第11條第4
    項之規定有利於被告，自應依行為時即修正前之舊法處斷。
三、原審據以論罪科刑固非無見，惟上揭槍砲彈藥刀械管制條例
    於94年1月16日公布修正，原審未及比較適用亦嫌未洽，被
    告上訴意旨指摘此部分量刑過重，顯無理由，但原判決既有
    可議，乃應將此部分撤銷改判。爰審酌被告素行非佳，無故
    持有改造之玩具空氣長槍，並於道路上安全島射擊，對於社
    會治安所生之危害甚鉅，惟其於犯後坦承犯行，態度尚稱良
    好，已知所悔悟及其品行、生活狀況、高職肄業之智識程度
    （見警詢偵訊筆錄教育程度欄之記載）、犯罪所生之損害與
    犯罪後之態度等一切情狀，量處如主文第2項所示之刑，併
    就罰金部分諭知易服勞役之折算標準，以資懲儆。至辯護人
    陳請就被告所受之刑，予以宣告緩刑一節，然被告素行不佳
    ，其購得上開具殺傷力之改造玩具空氣長槍後，竟連續數日
    朝道路安全島射擊，除造成裕信公司財物損失外，對於社會
    治安所生之危害甚鉅，且犯後係被害人報警處理，經警尋線
    始將被告查獲，甚且被告為警查扣二氧化碳鋼瓶32瓶、鋼珠
    124顆、鉛珠790顆，其數量頗多，難認其無再犯之虞，本院
    認不宜就其所受之刑，逕予宣告緩刑，併此敘明。扣案之玩
    具空氣長槍1枝係違禁物，應依法宣告沒收；扣案之二氧化
    碳鋼瓶32瓶、鋼珠124顆、鉛珠790顆、以上開玩具長槍射擊
    使用過之鋼珠2顆、鉛珠8顆，均係被告所有，且供前述改造
    玩具長槍擊發以造成殺傷力之物，核屬供犯罪所用之物，業
    據被告供明在卷，併依刑法第38條第1項第2款宣告沒收。至
    扣案瓦斯玩具短槍1支（槍枝管制編號0000000000），經刑
    事警察局鑑定認不具殺傷力，有前開槍彈鑑定書可稽，既非
    違禁物，且非供犯罪所用之物，爰不予宣告沒收。
據上論斷，應依刑事訴訟法第369條第1項前段、第364條、第299
條第1項前段，修正前槍砲彈藥刀械管制條例第11條第4項，刑法
第2條第1項、第11條前段、第42條第2項、第38條第1項第1款、
第2款，現行法規所定貨幣單位折算新臺幣條例第2條，罰金罰鍰
提高標準條例第2條，判決如主文。
本案經檢察官張啟彬到庭執行職務。
中　　華　　民　　國　　94　　年　　4 　　月　　8 　　日
                  刑事第六庭審判長法  官  許國宏
                          　　　　法　官  林銓正
　　                              法  官  洪光燦
以上正本證明與原本無異。
如不服本判決，應於收受送達後10日內向本院提出上訴書狀，其
未敘述上訴之理由者並得於提起上訴後10日內向本院補提理由書
（均須按他造當事人之人數附繕本）。
　                                書記官  陳玉嬋
中　　華　　民　　國　　94　　年　　4 　　月　　11　　日
附錄：本案論罪科刑法條全文
槍砲彈藥刀械管制條例第11條第4項：
未經許可，製造、販賣或運輸第4條第1項第1款所稱其他可發射
金屬或子彈具有殺傷力之各式槍砲者，處5年以上有期徒刑，併
科新臺幣1千萬元以下罰金。
未經許可，轉讓、出租或出借前項所列槍砲者，處3年以上10年
以下有期徒刑，併科新臺幣7百萬元以下罰金。
意圖供自己或他人犯罪之用，而犯前2項之罪者，處無期徒刑或7
年以上有期徒刑，併科新臺幣1千萬元以下罰金。
未經許可，持有、寄藏或意圖販賣而陳列第1項所列槍砲者，處
1年以上7年以下有期徒刑，併科新臺幣7百萬元以下罰金。
第1項至第3項之未遂犯罰之。
